臺灣基隆地方法院刑事裁定
111年度撤緩字第56號
聲  請  人  臺灣基隆地方檢察署檢察官
受  刑  人  何渙茗




上列聲請人因受刑人搶奪案件，聲請撤銷緩刑之宣告（111年度
執聲字第336號），本院裁定如下：
    主  文
何渙茗之緩刑宣告撤銷。
    理  由
一、聲請意旨略以：受刑人何渙茗因搶奪案件，經本院於民國11
    0年4月9日，以109年度訴緝字第19號判決判處有期徒刑6月
    ，緩刑2年，並於110年4月15日確定在案（下稱甲案）。惟
    受刑人於緩刑前之109年11月初某日，故意犯違反洗錢防制
    法罪，經臺灣高等法院以111年度上訴字第1065號判決判處
    有期徒刑4月併科罰金新臺幣（下同）6萬元，於111年6月30
    日確定（下稱乙案）；另於緩刑期間內即111年3月11日更犯
    竊盜罪，經臺灣士林地方法院於111年6月8日，以111年度士
    簡字第227號判決判處有期徒刑3月，並於111年7月12日確定
    （下稱丙案）。受刑人上揭所為，已合於刑法第75條之1第1
    項第1款、第2款所定得撤銷緩刑宣告之原因，且其於受緩刑
    宣告確定後竟仍再犯竊盜之犯行，顯見其法治觀念淡薄，難
    認其有深切悔悟之心，原宣告之緩刑難收預期之效果，而有
    執行刑罰之必要，爰依刑事訴訟法第476條規定，聲請將受
    刑人前揭緩刑之宣告予以撤銷等語。
二、按緩刑之宣告應撤銷者，由受刑人所在地或其最後住所地之
    地方法院檢察官聲請該法院裁定之，刑事訴訟法第476條定
    有明文。次按受緩刑之宣告而有下列情形之一，足認原宣告
    之緩刑難收其預期效果，而有執行刑罰之必要者，得撤銷其
    宣告：(一)緩刑前因故意犯他罪，而在緩刑期內受6月以下
    有期徒刑、拘役或罰金之宣告確定者。(二)緩刑期內因故意
    犯他罪，而在緩刑期內受6月以下有期徒刑、拘役或罰金之
    宣告確定者，刑法第75條之1第1項第1款、第2款亦有明文。
    考其立法意旨略以：「...二、關於緩刑之撤銷，現行法第7
    5條第1項固已設有兩款應撤銷緩刑之原因；至得撤銷緩刑之
    原因，則僅於保安處分章內第93條第3項與撤銷假釋合併加
    以規定，體例上不相連貫，實用上亦欠彈性。...爰參酌上
    開立法例【即德國、奧地利現行立法例】增訂本條，於第1
    項分設4款裁量撤銷之原因，其理由如次：㈠現行關於緩刑前
    或緩刑期間故意犯他罪，而在緩刑期內受得易科罰金之有期
    徒刑之宣告者，列為應撤銷緩刑之事由，因認過於嚴苛，而
    排除第75條應撤銷緩刑之事由，移列至得撤銷緩刑事由，俾
    使『法官依被告再犯情節，而裁量是否撤銷先前緩刑之宣告』
    ；其次，如有前開事由，但判決宣告拘役、罰金時，可見行
    為人仍未見悔悟，有列為得撤銷緩刑之事由，以資彈性適用
    ，爰於第1項第1款、第2款增訂之。...三、本條採用『裁量
    撤銷主義』，賦與法院撤銷與否之權限，特於第1項規定實質
    要件為『足認原宣告之緩刑難收其預期效果，而有執行刑罰
    之必要』，供作審認之標準。...」足見於上揭「得」撤銷緩
    刑之情形，法官應依職權本於合目的性之裁量，妥適審酌被
    告所犯前後數罪間，關於法益侵害之性質、再犯之原因、違
    反法規範之情節是否重大、被告主觀犯意所顯現之惡性及其
    反社會性等情，是否已使前案原為促使惡性輕微之被告或偶
    發犯、初犯改過自新而宣告之緩刑，已難收其預期之效果，
    而確有執行刑罰之必要，此與刑法第75條第1項所定2款要件
    有一具備，即毋庸再行審酌其他情狀，應逕予撤銷緩刑之情
    形，尚有不同。再按前開撤銷之聲請，應於判決確定後6月
    以內為之，刑法第75條之1第2項亦有明定。
三、經查：
㈠、受刑人現於法務部○○○○○○○○○○○執行中，有臺灣高等法院被告
    前案紀錄表存卷可查，是本院就上開聲請有管轄權。又聲請
    人據以聲請撤銷受刑人緩刑宣告之乙案、丙案分別於111年6
    月30日、111年7月12日確定，有臺灣高等法院被告前案紀錄
    表在卷可考，而本件聲請日為111年9月6日，有臺灣基隆地
    方檢察署111年9月6日函文上之本院收文戳存卷可按，故本
    件聲請係於前開判決確定後6個月內為之，程序合於前揭規
    定，先予敘明。
㈡、受刑人因搶奪案件，經本院以甲案判決判處有期徒刑6月，緩
    刑2年，並於110年4月15日確定在案。惟受刑人於緩刑前之1
    09年11月初某日違反洗錢防制法罪，經乙案判決判處有期徒
    刑4月併科罰金6萬元，於111年6月30日確定；另於緩刑期間
    內即111年3月11日更犯竊盜罪，經丙案判決判處有期徒刑3
    月，並於111年7月12日確定，此經本院核閱卷內前開判決書
    、臺灣高等法院被告前案紀錄表等無訛。
㈢、又聲請人曾以受刑人曾犯乙案經判決有罪確定，聲請本院撤
    銷受刑人甲案之緩刑，經本院以111年度撤緩字第49號裁定
    駁回其聲請，然因受刑人另於緩刑期間內故意犯丙案經判決
    確定，聲請人乃綜合乙、丙案認有聲請撤銷緩刑必要，而為
    本件聲請。本院考量受刑人於甲案緩刑期間內不知謹言慎行
    ，仍未尊重他人財產權，再次故意犯與甲案罪質、侵害法益
    類型相類之丙案，足認受刑人未自前案刑罰及緩刑宣告中習
    得教訓，亦無悔悟改過之心，甚而再次竊取他人財物，對社
    會經濟秩序及他人財產安全造成危害，甲案之緩刑宣告顯難
    收其預期之效果，而有執行刑罰之必要。準此，聲請人聲請
    撤銷受刑人前案緩刑之宣告，核與刑法第75條之1第1項第2
    款規定相符，應予准許，爰撤銷受刑人緩刑之宣告。
四、依刑事訴訟法第476條，裁定如主文。
中　　華　　民　　國　　111 　年　　9 　　月　　15　　日
                  刑事第六庭    法　官　姜晴文
以上正本證明與原本無異。
如不服本裁定，應於送達後5日內，向本院提出抗告狀，敘述抗
告之理由，抗告於臺灣高等法院。
中　　華　　民　　國　　111 　年　　9 　　月　　15　　日
                                書記官　王麒維